【裁判字號】    98,家聲,169
【裁判日期】    981231
【裁判案由】    聲請裁定遺產管理人報酬
【裁判全文】
臺灣屏東地方法院民事裁定             98年度家聲字第169號
聲  請  人  戴國石律師（即被繼承人甲○○之遺產管理人）
上列當事人間聲請裁定遺產管理人報酬事件，本院裁定如下：
    主  文
聲請人任被繼承人甲○○之遺產管理人之報酬核定為新臺幣壹萬
玖仟元（含遺產管理之代墊費用新臺幣貳仟參佰零伍元）。
程序費用新臺幣壹仟元由被繼承人甲○○之遺產負擔。
    理  由
一、聲請意旨略以：鈞院前以97年度財管字第35號民事裁定指定
    聲請人為被繼承人甲○○之遺產管理人，嗣聲請人就任遺產
    管理人後，依法進行查明被繼承人之遺產等各項職務之進行
    ，並依法對被繼承人之繼承人、債權人及受遺贈人為公示催
    告。查被繼承人甲○○遺有坐落屏東縣東港鎮○○段527 地
    號，權利範圍3 分之1 ，同段108 號，權利範圍8 分之1 土
    地等不動產，遺產總現值為新臺幣（下同）4002,376元。因
    該被繼承人並無親屬會議可資酌定報酬數額，爰聲請本院核
    定遺產管理人之報酬，另聲請人就本件管理遺產期間，代墊
    登報等費用共2,305 元，特為本件聲請等語。
二、按遺產管理人得請求報酬，其數額由親屬會議按其勞力及與
    被繼承人之關係酌定之。依本法之規定應開親屬會議時，由
    當事人、法定代理人或其他利害關係人召集之。親屬會議不
    能召開或召開有困難時，依法應經親屬會議處理之事項，由
    有召集權人聲請法院處理之。依民法第1132條第2 項規定，
    聲請法院處理下列各款所定應經親屬會議處理之事件，由被
    繼承人住所地之法院管轄：(三)民法第1183條所定遺產管理人
    報酬之酌定，民法第1183條、第1129條；第1132條第2 項及
    非訟事件法第166 條第1 項第6 款分別定有明文。故法院選
    任之遺產管理人得聲請法院酌定其報酬及支出之必要管理費
    用，惟本案並無親屬會議可資酌定報酬數額，是遺產管理人
    自得向被繼承人住所地之法院聲請酌定遺產報酬。
三、經查，聲請人主張其業經本院以97年度財管字第35號民事裁
    定選任為被繼承人甲○○之遺產管理人，及就任遺產管理人
    後，聲請人進行之管理工作包括搜索財產、公示催告、遺產
    管理登記、登報，日後尚有清償債權等工作待進行，且於管
    理遺產期間，為被繼承人甲○○代墊費用2,305 元一節，業
    據提出本院97年度財管字第35號裁定暨確定證明書影本、本
    院98年10月29日屏院惠民執戊字第98司執17530 號執行命令
    、支出明細暨收據影本、財政部臺灣省南區國稅局遺產稅免
    稅證明書等件為證，堪信屬實。是本院斟酌本件聲請人處理
    遺產時間及管理遺產之工作內容，認酌給聲請人財產管理報
    酬17,000元（含已代墊之2,305 元），如後續再有其他管理
    支出部分，聲請人應於管理完成後，再由法院裁定核准，爰
    依上開規定，依聲請裁定如主文所示。
四、依非訟事件法第166 條第2 項，裁定如主文。
中    華    民    國    98    年    12    月    31    日
                        家事庭法  官  朱盈吉
以上正本係照原本作成。
如不服本裁定應於送達後10日內向本院提出抗告狀，並繳納抗告
費新臺幣1,000元。
                              書記官  蔡明株
中    華    民    國    98    年    12    月    31    日

司法院資訊處製作；財團法人民間司法改革基金會備份。
